pt-PT: Mecanismo repelente: Odor ou sabor químico; Combinado; Choque elétrico; Campo magnético; Água ativada por movimento; Fita de barreira física; Som de predador; Luz estroboscópica ou susto visual; Som ultrassónico; Outro
ko: 기피 메커니즘: 화학적 향 또는 맛; 복합형; 전기 충격; 자기장; 동작 감지 물 분사; 물리적 차단 테이프; 포식자 소리; 스트로보 조명 또는 시각적 위협; 초음파; 기타
de: Abwehrmechanismus: Chemischer Geruch oder Geschmack; Kombiniert; Stromschlag; Magnetfeld; Bewegungsaktiverter Wasserstrahl; Absperrband; Raubtiergeräusch; Stroboskoplicht oder visuelle Abschreckung; Ultraschall; Sonstiges
zh-CN: 驱赶机制: 化学气味或味道; 复合型; 电击; 磁场; 感应式喷水; 物理屏障胶带; 捕食者的声音; 频闪灯或视觉惊吓; 超声波; 其他
da: Afvisningsmekanisme: Kemisk duft eller smag; Kombineret; Elektrisk stød; Magnetfelt; Bevægelsesaktiveret vand; Fysisk barrierebånd; Rovdyrslyd; Strobelys eller visuel afskræmning; Ultralydslyd; Andet
es: Mecanismo de repulsión: Olor o sabor químico; Combinado; Descarga eléctrica; Campo magnético; Agua activada por movimiento; Cinta de barrera física; Sonido de depredador; Luz estroboscópica o susto visual; Sonido ultrasónico; Otros
ro-RO: Mecanismul de respingere: Miros sau gust chimic; Combinat; Șoc electric; Câmp magnetic; Apă activată prin mișcare; Bandă fizică de barieră; Sunet de prădător; Lumină stroboscopică sau avertizare vizuală; Sunet ultrasonic; Altele
it: Meccanismo repellente: Odore o Tastechimico; Combinato; Scossa elettrica; Campo magnetico; Acqua attivata Motion; Nastro barriera fisica; suono del predatore; Luce stroboscopica o spavento visivo; Suono ultrasonico; Altro
fr: Type de dispositif répulsif: Odeur ou goût chimique; Combiné; Choc électrique; Champ magnétique; Jet d’eau activé par mouvement; Ruban barrière physique; Son de prédateur; Lumière stroboscopique ou effarouchement visuel; Ultrasons; Autre
en: Repellent mechanism: Chemical scent or taste; Combined; Electric shock; Magnetic field; Motion-activated water; Physical barrier tape; Predator sound; Strobe light or visual scare; Ultrasonic sound; Other
zh-TW: 驅逐機制: 化學氣味或味道; 混合式; 電擊; 磁場; 動作感應水; 膠帶物理障礙; 掠食者聲音; 頻閃燈或視覺驚嚇; 超音波; 其他
hu: Riasztó mechanizmus: Vegyi anyag illata vagy íze; Kombinált; Áramütés; Mágneses mező; Mozgás által aktivált víz; Fizikai akadályt jelentő szalag; Ragadozóhang; Villogó fény vagy vizuális riasztás; Ultrahangos hang; Egyéb
bg-BG: Отблъскващ механизъм: Химически аромат или вкус; Комбинирано; Електрически удар; Магнитно поле; Активирана от движение вода; Бариерна лента; Сигнал за хищник; Мигаща светлина или визуален сплашващ ефект; Ултразвуков звук; Друго
th: กลไกการไล่แมลง: กลิ่นหรือรสทางเคมี; แบบผสม; ช็อตด้วยไฟฟ้า; สนามแม่เหล็ก; ระบบน้ำที่ทำงานโดยตรวจจับการเคลื่อนไหว; เทปกั้นทางกายภาพ; เสียงสัตว์นักล่า; แสงไฟกะพริบหรือภาพที่ทำให้ตกใจ; เสียงอัลตราโซนิก; อื่นๆ
sv: Avstötande mekanism: Kemisk doft eller smak; Kombinerad; Elektrisk stöt; Magnetfält; Motionvatten; Fysisk barriärtejp; Predatorljud; Stroboskopljus eller visuell skrämsel; Ultraljudsljud; Övrigt
el: Μηχανισμός απώθησης: Χημική μυρωδιά ή Taste; Συνδυαστικός; Ηλεκτροπληξία; Μαγνητικό πεδίο; Νερό που ενεργοποιείται Motion; Φυσική ταινία φραγμού; Ήχος αρπακτικού; Στροβοσκοπικό φως ή οπτικός τρόμος; Υπερηχητικός ήχος; Άλλο
pt-BR: Mecanismo repelente: Odor ou sabor químico; Combinado; Choque elétrico; Campo magnético; Água ativada por movimento; Fita de barreira física; Som de predador; Luz estroboscópica ou dissuasão visual; Som ultrassônico; Outro
tr: İtici mekanizma: Kimyasal koku veya tat; Kombinasyon; Elektrik şoku; Manyetik alan; Hareket sensörlü su püskürtme; Fiziksel bariyer bandı; Yırtıcı hayvan sesi; Flaş ışığı veya görsel caydırıcı; Ultrasonik ses; Diğer
nb: Mekanisme for frastøting: Kjemisk lukt eller Taste; Kombinert; Elektrisk støt; Magnetfelt; Bevegelsesaktivert vann; Fysisk sperrebånd; Predator-lyd; Strobelys eller visuell skrekk; Ultralydlyd; Annet
lt-LT: Atbaidymo mechanizmas: Cheminis kvapas arba skonis; Mišrus; Elektros šokas; Magnetinis laukas; Judesiu aktyvuojamas vanduo; Fizinio barjero juosta; Plėšrūno garsas; Stroboskopinė šviesa arba vizualinis gąsdinimas; Ultragarsinis garsas; Kita
fi: Karkotemekanismi: Kemiallinen haju tai maku; Yhdistetty; Sähköisku; Magneettikenttä; Liikkeen aktivoima vesi; Fyysinen esteteippi; Petoeläimen ääni; Vilkkuvalo tai visuaalinen pelotus; Ultraääni; Muu
nl: Afschrikkingsmechanisme: Chemische geur of smaak; Gecombineerd; Elektrische schok; Magnetisch veld; Door beweging geactiveerd water; Fysieke barrièretape; Roofdiergeluid; Stroboscopisch licht of visuele schrikreactie; Ultrasoon geluid; Overig
cs: Mechanismus odpuzovače: Chemický pach nebo chuť; Kombinované; Elektrický šok; Magnetické pole; Pohybem aktivovaná voda; Fyzická bariérová páska; Zvuk predátora; Stroboskopické světlo nebo vizuální plašení; Ultrazvukový tón; Jiné
sk-SK: Repelentný mechanizmus: Chemická vôňa alebo chuť; Kombinované; Zásah elektrickým prúdom; Magnetické pole; Voda aktivovaná Motion; Páska ako fyzická prekážka; Zvuk predátora; Stroboskopické svetlo alebo vizuálny plašič; Ultrazvukový zvuk; Iné
sl-SI: Mehanizem repelenta: Kemični vonj ali Taste; Kombinirano; Električni udar; Magnetno polje; Voda Motion aktivira gibanje; Fizični pregradni trak; Zvok plenilca; Stroboskopska luč ali vizualni strah; Ultrazvočni zvok; Drugi
vi: Cơ chế đẩy lùi: Mùi hoặc vị hóa học; Hỗn hợp; Sốc điện; Từ trường; Nước kích hoạt bằng chuyển động; Băng rào chắn vật lý; Âm thanh của kẻ săn mồi; Đèn chớp hoặc hình ảnh xua đuổi; Âm thanh siêu âm; Khác
ja: 忌避メカニズム: 化学的な香りまたは味; 混合; 感電; 磁場; モーション感知散水; 物理的バリアテープ; 捕食者の鳴き声; ストロボライトや視覚的な恐怖; 超音波; その他
ru: Механизм отпугивания: Химический запах или вкус; Комбинированный; Электрический шок; Магнитное поле; Вода (с датчиком движения); Физическая барьерная лента; Звук хищника; Стробоскопический свет или визуальный испуг; Ультразвук; Другое
pl: Mechanizm odstraszający: Zapach lub smak chemiczny; Łączone; Wstrząs elektryczny; Pole magnetyczne; Woda uruchamiana ruchem; Taśma barierowa; Dźwięk drapieżnika; Światło stroboskopowe / efekt odstraszający; Dźwięk ultradźwiękowy; Inne
hr-HR: Mehanizam repelenta: Kemijski miris ili okus; Kombinirano; Električni udar; Magnetsko polje; Voda aktivirana kretnjom; Fizička zaštitna traka; Zvuk predatora; Stroboskopsko svjetlo ili vizualno zastrašivanje; Ultrazvučni zvuk; Ostalo